臺灣高等法院民事裁定
110年度抗字第1411號
抗  告  人  徐文豪  
上列抗告人因與相對人林明憲間停止執行事件，對中華民國110
年11月10日臺灣臺北地方法院110年度聲字第549號所為裁定提起
抗告，本院裁定如下： 
    主      文
抗告及聲請均駁回。
抗告（含聲請部分）費用由抗告人負擔。
    理      由
一、抗告及聲請意旨略以：相對人林明憲持民國100年11月10日
    臺灣臺北地方法院（下稱原法院）100年度北小字第1658號
    判決（下稱系爭1658號判決）及101年5月31日原法院101年
    度小上字第1號判決（下稱系爭小上判決）向原法院聲請對
    伊為強制執行（110年度司執字第59370號，下稱系爭執行事
    件）。惟1658號判決違背法令，經伊提起上訴，系爭小上判
    決未曾對伊送達，尚未確定，相對人不得以之為執行名義聲
    請法院對伊為強制執行，自應停止並撤銷系爭執行事件之執
    行，然原裁定駁回伊停止執行之聲請，爰提起本件抗告，請
    求停止並撤銷系爭執行事件之執行。
二、按強制執行程序開始後，除法律另有規定外，不停止執行。
    有回復原狀之聲請，或提起再審或異議之訴，或對於和解為
    繼續審判之請求，或提起宣告調解無效之訴、撤銷調解之訴
    ，或對於許可強制執行之裁定提起抗告時，法院因必要情形
    或依聲請定相當並確實之擔保，得為停止強制執行之裁定。
    強制執行法第18條定有明文。準此，強制執行開始後，以不
    停止執行為原則，停止執行為例外，且須法律另有規定，始
    得准許停止執行。本件抗告人主張：系爭1658號判決違背法
    令，經伊合法上訴，系爭小上判決未經合法送達，並未確定
    云云，核非屬強制執行法第18條第2項所定法院得依聲請或
    依職權裁定停止執行之事由。抗告意旨雖以：系爭執行事件
    ，依強制執行法第13條第1項規定應停止云云。惟按當事人
    或利害關係人，對於執行法院強制執行之命令，或對於執行
    法官、書記官、執達員實施強制執行之方法，強制執行時應
    遵守之程序，或其他侵害利益之情事，得於強制執行程序終
    結前，為聲請或聲明異議。但強制執行不因而停止。前項聲
    請及聲明異議，由執行法院裁定之。不服前項裁定者，得為
    抗告。強制執行法第12條定有明文。可知當事人或利害關係
    人依強制執行法第12條第1項規定為聲請或聲明異議，不能
    停止強制執行。至同法第13條第1項規定：「執行法院對於
    前條之聲請，聲明異議或抗告認為有理由時，應將原處分或
    程序撤銷或更正之。」則顯非停止執行之依據。抗告人據此
    項規定，請求停止執行，顯屬無據。此外，復查無其他得據
    抗告人主張事由准許停止執行之法律規定，其聲請法院裁定
    停止系爭執行事件之執行，於法不合，不能准許。原裁定駁
    回抗告人停止執行之聲請，核無違誤。抗告人不服，提起本
    件抗告，請求停止系爭執行事件之執行，核非有據，應駁回
    其抗告。
三、抗告意旨又以：系爭1658號判決及系爭小上判決尚未確定，
    相對人不得以之對伊為強制執行，依強制執行法第13條第1
    項規定，應撤銷系爭執行事件之執行程序及處分云云。惟依
    前揭強制執行第13條第1項規定，所定執行處分或程序之撤
    銷，應有執行當事人或利害關係人依同法第12條規定為聲請
    、聲明異議或抗告，並以執行法院認為有理由為要件。本件
    抗告人於原審聲請停止執行，非依強制執行法第12條第1項
    規定為聲請或聲明異議，亦非依同條第3項規定對執行法院
    就聲請或聲明異議所為裁定提起抗告，其就駁回停止執行聲
    請之裁定不服提起抗告，另聲請本院撤銷系爭執行事件之執
    行程序及處分，於法不合，亦應予駁回。
四、爰裁定如主文。
中　　華　　民　　國　　111 　年　　1 　　月　　13　　日
                  民事第十四庭  
                        審判長法  官  蔡和憲
                              法  官  周珮琦
                              法  官  周群翔
正本係照原本作成。
不得再抗告。
中　　華　　民　　國　　111 　年　　1 　　月　　13　　日

                              書記官  秦千瑜